臺灣基隆地方法院刑事判決　　　　　　　100年度訴字第610號
公　訴　人　臺灣基隆地方法院檢察署檢察官
被　　　告　張士良
上列被告因違反毒品危害防制條例案件，經檢察官提起公訴（
100 年度毒偵字第1477號），因被告所犯為死刑、無期徒刑、最
輕本刑為3 年以上有期徒刑或高等法院管轄第一審案件以外之罪
，且於準備程序進行中，被告先就被訴事實為有罪之陳述，經本
院合議庭裁定進行簡式審判程序，本院判決如下：
    主  文
張士良施用第一級毒品，累犯，處有期徒刑陸月，如易科罰金，
以新臺幣壹仟元折算壹日。
    事  實
一、張士良前因施用毒品案件，經觀察、勒戒後，因認無繼續施
    用毒品之傾向，於民國87年12月16日執行完畢釋放，並經臺
    灣桃園地方法院檢察署檢察官以87年度偵字第17553 號不起
    訴處分；又於觀察、勒戒執行完畢釋放後5 年內施用毒品案
    件，經觀察、勒戒後，因認有繼續施用毒品之傾向，經臺灣
    桃園地方法院以88年度毒聲字第2746號裁定令入戒治處所強
    制戒治，於88年11月18日因停止戒治執行另案徒刑，期滿未
    經撤銷停止戒治，於89年5 月10日執行完畢，並因同案經前
    開檢察署檢察官以88年度偵字第6279號聲請以簡易判決處刑
    ，經臺灣桃園地方法院以88年度桃簡字第558 號判決判處有
    期徒刑4 月確定，於90年2 月17日執行完畢（就本案不成立
    累犯）。復因施用第二級毒品案件，經臺灣桃園地方法院以
    90 年 度毒聲字第2982號裁定令入戒治處所強制戒治，於91
    年8 月3 日因停止戒治執行徒刑，期滿未經撤銷停止戒治，
    於91 年10 月7 日執行完畢，並因同案經臺灣桃園地方法院
    以90年度易字第2758號判決判處有期徒刑8 月確定；再因施
    用第一級毒品案件，經臺灣桃園地方法院以90年度訴字第
    2126號判決判處有期徒刑7 月確定；另因竊盜及偽造文書案
    件，經臺灣桃園地方法院分別以90年度易字第1652號及91年
    度桃簡字第505 號判決判決判處有期徒刑1 年4 月及3 月確
    定，並由臺灣桃園地方法院就前開90年度易字第1652、2758
    號、90年度訴字第2126號判決所科之刑，以91年度聲字第26
    72號裁定定應執行有期徒刑2 年4 月，與上述91年度桃簡字
    第505 號判決所科之刑接續執行，於93年11月30日因縮刑期
    滿執行完畢（就本案不成立累犯）。又因竊盜案件，經本院
    以97年度易字第804 號判決分別判處刑責後，定應執行有期
    徒刑2 年確定；復因竊盜案件，經本院以98年度易字第221
    號判決判處有期徒刑4 月確定，再由本院就前揭97年度易字
    第804 號及98年度易字第221 號判決所科之刑，以98年度聲
    字第690 號裁定定應執行有期徒刑2 年2 月，於99年9 月14
    日假釋出監，嗣因保護管束期滿未經撤銷假釋，未執行之刑
    以已執行論，於99年12月31日執行完畢（成立累犯）。
二、詎張士良仍未戒除毒癮惡習，於100 年6 月24日晚上8 時許
    ，在位於基隆市○○區○○街加油站公廁內，以將第一級毒
    品海洛因置放於注射針筒內，加水混合後，注射手臂血管之
    方式，施用第一級毒品海洛因1 次。嗣於同年6 月24日晚上
    8 時20分許，在基隆市○○街加油站附近遭警盤查，發覺其
    為毒品列管人口，經其同意到警局採尿，而其在有偵查犯罪
    職權之公務員尚無確切根據得為合理之可疑而發覺其上開犯
    行前，即主動向警員供述其上開施用海洛因犯行而自首，嗣
    其為警採尿送驗結果，亦呈嗎啡陽性反應。
三、案經基隆市警察局第二分局報告臺灣基隆地方法院檢察署檢
    察官偵查起訴。
    理  由
一、本件被告所犯者非為死刑、無期徒刑、最輕本刑為3 年以上
    有期徒刑之罪或高等法院管轄第一審案件，其於準備程序進
    行中，先就被訴事實為有罪之陳述，經告知其簡式審判程序
    之旨，並聽取公訴人及被告之意見後，本院依刑事訴訟法第
    273 條之1 第1 項之規定，裁定由受命法官獨任進行簡式審
    判程序，且依同法第273 條之2 規定，簡式審判程序之證據
    調查，不受第159 條第1 項、第161 條之2 、第161 條之3
    、第163 條之1 及第164 條至第170 條規定之限制，合先敘
    明。
二、上開事實，業據被告於警詢及本院審理時均坦承在卷，而被
    告為警所採集之尿液檢體經送驗結果，呈嗎啡陽性反應，此
    有台灣尖端先進生技醫藥股份有限公司出具之濫用藥物檢驗
    報告附卷可稽，足認被告之自白與事實相符，堪以採信。再
    被告前因施用毒品案件，經裁定送觀察、勒戒後，因無繼續
    施用毒品之傾向，由檢察官為不起訴處分，嗣於觀察勒戒執
    行完畢釋放5 年內多次再犯施用毒品罪，經法院裁定觀察勒
    戒、強制戒治及判處如事實欄一所示有期徒刑等情，有臺灣
    高等法院被告前案紀錄表在卷可稽。被告既曾於「五年內再
    犯」，且經法院判處罪刑確定，竟又再次於如事實欄二所示
    之時間，施用第一級毒品，即非屬毒品危害防制條例第20條
    第3 項所定「五年後再犯」之情形，從而，檢察官依法逕行
    起訴，於法要無不合。綜上所陳，本案事證明確，被告施用
    第一級毒品犯行，洵堪認定，應依法論科。
三、查海洛因係毒品危害防制條例所列管之第一級毒品，此為該
    條例第2 條第2 項第1 款所明定。核被告所為，係犯毒品危
    害防制條例第10條第1 項之施用第一級毒品罪。被告持有第
    一級毒品以供施用，其持有之低度行為應為施用之高度行為
    所吸收，不另論罪。被告曾有如前所述之犯罪科刑及刑之執
    行情形，此有臺灣高等法院被告前案紀錄表在卷可稽，其於
    有期徒刑執行完畢後，5 年內故意再犯本件最重本刑有期徒
    刑之罪，為累犯，應依刑法第47條第1 項規定論以累犯，並
    依法加重其刑。又被告於上開為警採驗尿液時，其在有偵查
    犯罪職權之公務員尚無確切根據得為合理之可疑而發覺其上
    開犯行前，即主動向警員供述其上開施用海洛因犯行，有其
    警詢筆錄在卷可稽，可見被告係在有偵查犯罪職權之公務員
    發覺其本案犯行前，即先主動向警員自首，爰依法減輕其刑
    ，並先加後減之。爰審酌被告犯罪之動機、曾有多次施用毒
    品之前科仍不知戒除，惟犯罪後坦承犯行，且所犯之施用毒
    品犯行乃戕害自己身心健康，並未危及他人等一切情狀，量
    處如主文所示之刑，並諭知易科罰金折算標準。
據上論斷，應依刑事訴訟法第273 條之1 第1 項、第299 條第1
項前段，毒品危害防制條例第10條第1 項，刑法第11條前段、第
47項第1 項、第62條前段、第41條第1項前段，判決如主文。
本案經檢察官張長樹到庭執行職務。
中    華    民    國    100   年    10    月    26    日
                        刑事第三庭法  官  黃梅淑
以上正本證明與原本無異。
如不服本判決應於收受送達後10日內向本院提出上訴書狀，並應
敘述具體理由；其未敘述上訴理由者，應於上訴期間屆滿後20日
內向本院補提理由書( 均須按他造當事人之人數附繕本) 「切勿
逕送上級法院」。
中    華    民    國    100   年    10    月    26    日
                                  書記官  丁妍君
附錄論罪法條：
毒品危害防制條例第10條第1 項
施用第一級毒品者，處6 月以上5 年以下有期徒刑。